【裁判字號】    97,訴,37
【裁判日期】    970905
【裁判案由】    偽造文書等
【裁判全文】
臺灣基隆地方法院刑事判決                97年度訴字第37號
公  訴  人  臺灣基隆地方法院檢察署檢察官
被      告  戊○○
選任辯護人  吳發隆律師
被      告  甲○○
                      號5樓
            己○○
上列被告等因偽造文書等案件，經檢察官提起公訴（95年度偵字
第2874、4200號），本院判決如下︰
    主  文
戊○○連續行使偽造私文書，足以生損害於他人，處有期徒壹年
捌月，在花旗銀行庚○○信用卡申請書上偽簽「庚○○」署押貳
枚、在中國信託庚○○信用卡申請書偽簽「庚○○」署押參枚、
在中國信託曾恒章信用卡申請書偽簽「曾恒章」署押參枚、在花
旗銀行信用卡（卡號0000000000000000號）背面偽簽「庚○○」
署押壹枚、在中國信託之信用卡（卡號0000000000000000號）背
面偽簽「庚○○」署押壹枚、在中國信託信用卡（卡號00000000
00000000號）背面偽簽「曾恒章」署押壹枚、在附表1、2所示簽
帳單上偽簽之「庚○○」署押及在附表3所示簽帳單上偽簽之「
曾恒章」署押，均沒收。
甲○○、己○○均無罪。
    事  實
一、緣甲○○曾為壬○○之友人代為申辦銀行信用卡成功過，壬○○因而認識甲○○，惟甲○○於民國94年間已未再經手代
    為申辦相關信用卡等業務，改駕駛計程車為業，因搭載過戊○○，閒聊中戊○○誆稱伊係復華銀行之行員，有幫人代辦
    銀行信用卡等業務，並留下0000000000號之行動電話號碼，
    表示如有人需辦理信用卡等業務，可以與其連絡，使甲○○
    誤信戊○○為銀行之行員。94年10月間，壬○○因缺錢使用
    ，且銀行信用又不佳，欲以其子庚○○之名義辦理信用貸款
    ，乃主動聯絡甲○○，請其以其子庚○○名義代為申辦信用
    貸款，並經其子庚○○同意，將庚○○之身分證影本、健保
    卡影本、戶籍謄本、郵局存摺正本及郵局提款卡及印章等資
    料，在基隆市○○街161巷116號住處交給甲○○。甲○○取
    得上開資料後，乃與戊○○約在板橋市板橋舊火車站附近之
    農會門口見面，甲○○將上開庚○○之資料交給戊○○，委
    託戊○○代為辦理信用貸款，惟戊○○基於意圖為自己不法
    所有之犯意，佯稱無法以庚○○名義向銀行申辦信用貸款，
    甲○○在戊○○告知下，轉詢問壬○○是否改向銀行申辦信
    用卡或現金卡，壬○○誤信為真而同意改辦信用卡或現金卡
    ，戊○○知悉上情後即分別向美商花旗銀行及中國信託商業
    銀行冒辦庚○○之信用卡，惟因戊○○遲遲未將申辦信用卡
    之詳細進度告知甲○○，壬○○乃頻頻以電話詢問甲○○進
    度，再由甲○○轉聯繫戊○○加以催促，惟戊○○對甲○○
    頻稱尚未辦妥云云，隱匿已經以庚○○名義辦得之花旗銀行
    信用卡（卡號0000000000000000號）及中國信託商業銀行信
    用卡（卡號0000000000000000號）之事實，反而自己冒用庚○○之名義持用上開花旗銀行信用卡（卡號00000000000000
    00號）至特香齋西餐廳、白宮商務旅店等處刷卡消費共計新
    臺幣（下同）66,446元（詳如附表1所示）及持用上開中國
    信託商業銀行信用卡（卡號0000000000000000號）至如意茶
    坊-海棠KTV、臺茂南崁家庭娛樂購物中心等處冒用庚○○之
    名義刷卡消費73,553元，並均偽簽庚○○之姓名於簽帳單上
    （詳如附表2所示），使上開店家及發卡銀行陷於錯誤，以
    為戊○○為庚○○而使其刷卡簽帳而獲得不法利益，足以生
    損害於上開店家、發卡銀行及庚○○。其中95年3月24日，
    戊○○駕駛其不知情之友人許家雯（現已改名為丙○○）所
    有之車牌號碼0376-HA銀色奧迪A4自用小客車，至臺北縣土
    城市○○路○段202之8號金城加油站加油，為該加油站員工
    循慣例將加油之車牌號筆記在中國信託商業銀行簽帳單上。
    嗣壬○○屢向甲○○催問申辦之情形卻無下文，經庚○○於
    95 年4月底向財團法人聯合徵信中心查詢，發現被冒簽盜刷
    信用卡，始知受騙而向警報案。
二、另戊○○於94年11月間，知悉曾恒章因缺錢使用，亦以同一
    手法向曾恒章謅稱可代為向新竹國際商業銀行（後改為渣打
    銀行）申辦信用貸款15萬元，雙方約在新竹國際商業銀行中
    和分行碰面，戊○○向曾恒章表示辦理信用貸款，需將其所
    有之臺灣中小企業銀行存摺及提款卡作轉帳之用，曾恒章信
    以為真而同意，依戊○○要求將上開存摺及提款卡交戊○○
    ，戊○○並留下其持用之0000000000號行動電話供作聯絡之
    用，詎戊○○取得曾恒章上開資料後，未經曾恒章同意，冒
    用曾恒章之名義辦理中國信託商業銀行信用卡（卡號000000
    0000000000號），並冒曾恒章之名義，自94年12月6日起至
    95年6月5日止，至如意茶坊等商號，盜刷23筆消費共計232,
    576元（詳如附表3），足以生損害於上開店家、發卡銀行及
    曾恒章。嗣經警循戊○○所留上開行動電話號碼及金城加油
    站簽帳單而查獲上情。
三、案經中國信託商業銀行告訴及基隆市警察局第二分局報告臺
    灣基隆地方法院檢察署檢察官偵查起訴。
    理  由
壹、有罪部分（被告戊○○）
一、訊據被告戊○○矢口否認涉有本案冒辦庚○○、曾恒章名義
    之信用卡及使用上開信用卡盜刷之犯行，辯稱：「伊並未幫
    人辦理信用卡或信用貸款之業務。有收到甲○○轉交之庚○○資料後，就將資料轉交給己○○去申請，我一直有問己○○到底信用卡有無核辦下來，己○○一直回覆說沒有，我對
    於以庚○○名義核辦的花旗、中國信託的信用卡均不知情，
    對於後續以這兩張卡盜刷的事情也不知情。至於曾恒章部分
    ，是他告訴我錢不夠還要再辦，我將信用卡申請書給曾恒章
    填寫後，就將資料交給己○○處理，後來曾恒章表示中國信
    託及花旗銀行之信用卡有核卡下來，我去問己○○，己○○
    才將曾恒章之信用卡交給我，由我轉交給曾恒章，並沒有盜
    刷曾恒章的信用卡。」云云。經查：
  (一)被告戊○○於本院自承：「伊係從事印刷生意，並沒有幫人
    代辦信用卡或信用貸款」云云，然依被告甲○○於偵查及本
    院審理時均供稱：「是因為開計程車搭載過戊○○，閒聊時
    戊○○說是復華銀行的銀員，有幫人辦卡，並留0000000000
    號電話給我，表示如果有案子可以介紹給他。」（見95年度
    偵字第4200號案卷第96、98、224頁，本院卷第45、276頁）
    等語、證人曾恒章於偵查及本院時具結證稱：「戊○○於94
    年11月間打手機問我有沒有缺錢，需不需要跟銀行貸款，因
    為當時我缺錢，雙方就約在台北縣中和新竹國際商銀（後改
    為渣打銀行）碰面，他自稱是銀行襄理，與新竹國際商銀行
    有配合信貸業務，且和銀行的行員打招呼，我就相信他。」
    （見同上偵卷第179、180頁，本院卷第182頁）等語，均一
    致證稱被告戊○○對外自稱銀行人員，有代辦信貸或信用卡
    業務等情，姑不論被告戊○○究竟有無替人代辦信用卡業務
    之能力，然其並非銀行相關人員，卻對外誆稱係銀行行員（
    或高階主管）云云，使被告甲○○、證人曾恒章誤信其係銀
    行人員，而交付相關證件資料，難謂被告戊○○並未施用詐
    術。
  (二)又證人庚○○之身分證影本、提款卡影本、提款卡、郵局存
    摺正本、印章、戶口名簿影本等金融資料係於上開時、地由
    其母壬○○交付予被告甲○○之事實，業據證人壬○○、庚○○證述綦詳，亦為被告甲○○所承認；而被告甲○○確有
    於上開時、地將收取之庚○○之資料交付給被告戊○○之事
    實，亦據甲○○、戊○○供述一致，互核吻合；證人曾恒章
    之身分證影本、健保卡影本、臺灣中小企銀之存摺正本、提
    款卡等金融資料於上開時、地交付予被告戊○○之事實，業
    據證人曾恒章證述綦詳，亦為被告戊○○所不否認，堪認被
    告戊○○確有取得證人庚○○、曾恒章之上開金融資料。
  (三)依證人庚○○於警詢、偵查及本院審理時證稱：「將證件交
    付予甲○○後，曾經問我媽媽壬○○信用貸款辦好了沒，她
    只跟我說還沒辦好。95年5月間去聯徵所查詢時才知道遭冒
    辦信用卡及盜刷的事。從沒有在花旗或中國信託的信用卡申
    請書上簽過名字，也不知道有這兩家銀行信用卡的事。」等
    語（見同上偵卷第26至31、224至229頁、本院卷第177至179
    頁）、證人壬○○證稱：「將證件交給甲○○後，一直辦不
    下來，有打電話請甲○○把庚○○的證件都還給我們，他則
    表示要問他朋友到底辦的如何，之後就都沒有消息。直到95
    年5月間，因庚○○想全額貸款買房子，就去聯合徵信查詢
    ，才知道被盜辦信用卡。」等語（見同上偵卷第95至98、22
    4至229頁、本院卷第172至176頁），核與被告甲○○供稱：
    「我向壬○○拿了庚○○的證件後，就打電話（0000000000
    ）給戊○○約在板橋舊火車站旁的農會門口交給他，他說辦
    好後會通知我，結果一直沒下文，壬○○又一直說辦不好就
    證件拿回來，我也有打電話跟戊○○說，戊○○說他沒空，
    一直拖，到最後就找不到戊○○。」等語相符，並有證人庚○○聲明書、財團法人金融聯合徵信中心當事人綜合信用報
    告、中國信託信用卡申請書、花旗銀行信用卡申請資料書、
    基隆市警察局第二分局95年5月30日受理刑事案件報案三聯
    單各1份在卷可參，堪認證人庚○○、壬○○證稱對於以庚○○名義辦得之花旗銀行信用卡（卡號0000000000000000號
    ）及中國信託商業銀行信用卡（卡號0000000000000000號）
    之事並不知情，迄至95年5月間至聯合徵信中心查詢後才知
    悉上情等節，與事實相符，可以採信。
  (四)再依證人曾恒章於偵查及本院審理時均具結證稱：「戊○○
    於94年11月間打手機問我有沒有缺錢，需不需要跟銀行貸款
    ，因為當時缺錢，所以我願意試試看，他自稱是銀行襄理（
    經理），表示與新竹國際商銀有配合信貸業務，約好在台北
    縣中和渣打銀行（之前是新竹國際商銀）見面，見了面之後
    他拿一些資料給我填，當時我只有填寫新竹國際商銀的信貸
    申請表，我沒有填寫中國信託信用卡申請表，字跡不是我寫
    的。因為戊○○有跟銀行行員打招呼，所以我才相信並辦理
    。我有跟戊○○確認只辦理信用貸款額度有15萬元即可，戊○○並給我一張紙上面寫『楊』及『0000000000』電話號碼
    。最後我只有拿到渣打銀行信用貸款4萬元，其餘11萬元信
    用貸款並沒有給我，我以為是戊○○的佣金，後來戊○○就
    沒跟我聯絡。沒有填寫過中國信託銀行的信用卡申請書。半
    年後因為收到銀行通知才知道楊勝實有辦我名義的信用卡，
    我和戊○○聯絡後，戊○○叫我到桃園市的一家羊肉爐店拿
    中國信託及花旗銀行的信用卡，但2張卡都已經拆封過了，
    我說不收，他說你不收也沒辦法，就將我的信用卡丟我車上
    ，當時戊○○駕駛奧迪A4的車子。我拿到信用卡後有拿去加
    油站刷刷看，但加油站人員表示2張信用卡都已經刷爆，沒
    有辦法再刷，所以從我拿到信用卡後一直都沒有刷過卡。」
    （同上偵卷第179至181頁、本院卷第182至190頁）等語，且
    有中國信託商業銀行（冒名丁○○）信用卡申請書、冒用明
    細（卡號：0000000000000000號，冒名丁○○）表、冒名曾
    恒章簽名之簽帳單、桃園縣政府警察局95年7月3日受理刑事
    案件報案三聯單、美商花旗銀行97年4月16日（97）政查字
    第16110號函暨函附丁○○信用卡申請書正本在卷可參，而
    上開中國信託國際商業銀行信用卡申請書上證人曾恒章及庚○○之個人資料欄字跡係由同一人所為（詳如後(五)所述），
    填載之帳單地址均係「台北市大同區○○○路236號... 」
    ，職業資料及聯絡電話欄亦非屬實，顯然上開申請書確非證
    人曾恒章所填寫，否則何需亂填送達地址，導致自己無法取
    得上開中國信託銀行之信用卡，故證人曾恒章前開所言，應
    屬事實，可以採信。至於被告戊○○及其選任辯護人以：「
    曾恒章曾表示缺錢，只到申請得到，無論那家銀行、或那種
    現金卡、信用卡都可以申請，顯然申請中國信託銀行之信用
    卡並未違反曾恒章之意。」云云為辯，惟證人曾恒章縱然曾
    有上開之表示，並非意旨信用卡申請書得任由他人隨意填寫
    ，任意簽名對外申請，況且本件並非他人單純如實代填個人
    資料、代簽個人姓名，而係偽造個人資料（如帳單送達地址
    、聯絡電話、職業資料、聯絡人資料），冒用他人名義申請
    信用卡後供犯罪者自己使用，自非屬證人曾恒章之授權範圍
    ，前開所辯，與常理相悖，不足採信。
  (五)又查，證人辛○○即中國信託商業銀行信用卡申請書之承辦
    人員到院證稱：「當時做電話行銷信用卡，依照流水連號電
    話號碼打給一位『楊先生』，他表示有幾個朋友要辦信用卡
    ，所以我就寄5、6張申請書到板橋市○○街給楊先生，但後
    來他寄回來給我的申請書（庚○○、曾恒章名義之申請書）
    上面的字跡、帳單地址（只有地址樓層不同，但都是同棟樓
    ）都一樣，我覺得很奇怪曾跟主管反應，所以有印象，我確
    定這2份（庚○○、曾恒章名義之申請書）是寄給同1個楊先
    生，只是填好後沒有一起寄回來。」等語（見本院第228至
    233頁），並有中國信託商業銀行庚○○信用卡申請書及丁○○信用卡申請書、基隆市警察局第二分局查訪臺北市○○○路236號（帳單地址）紀錄表及該址照片、臺北市大同區
    戶政事務所97年3月7日、97年4月9日北市大戶字第09730184
    000、09730277600號函在卷可參，堪認證人辛○○前開所言
    屬實。經本院依職權送請法務部調查局鑑定上開中國信託商
    業銀行信用卡申請書上申請人資料欄所載之字跡，結果確定
    2份申請書申請人資料欄上之筆跡筆劃特徵相同，有該局97
    年5月21日調科貳字第09700187820號函在卷可參；換言之，
    中國信託商業銀行信用卡之空白申請書，係證人辛○○一起
    郵寄予「楊先生」，而「楊先生」收受後，在空白申請書上
    偽填申請人庚○○、曾恒章之個人資料陸續寄回銀行之筆跡
    亦屬同一人所為，顯然係由「楊先生」或其同夥之同一人偽
    填庚○○、曾恒章之個人資料，冒用庚○○、曾恒章之名義
    向中國信託商業銀行申請信用卡。姑不論被告戊○○是否為
    證人辛○○所指之「楊先生」，惟證人辛○○已分別於94年
    11月30日、94年12月14日受理並轉送銀行之徵信部門進行審
    核，顯然證人曾恒章、庚○○遭冒名填妥之信用卡申請書已
    於94年11月30日、94年12月14日寄送至銀行交辛○○受理。
    即被告戊○○於94年10月、同年11月間取得庚○○、曾恒章
    之金融資料後，未將信用卡申請書交由庚○○、曾恒章本人
    簽名申請，反而偽填相關資料並隱匿上情，且一再以尚未辦
    妥云云塘塞被告甲○○、證人壬○○之查詢，其居心自有可
    議之處。
  (六)又依證人丙○○即車牌號碼0376-HA號銀色奧迪A4自用小客
    車車主證稱：「車牌號碼0376-HA號自小客車，是用我的名
    義所買的車子，我沒有開過這部車，一直以來都是戊○○在
    用，我們是買車子貸款認識，當初因為我還沒有考駕照，所
    以車子就先讓戊○○開，貸款由他繳，繳到他要把車子還我
    時再換我繳。平常是打戊○○的手機0000000000和他本人聯
    絡，該支電話都是戊○○本人接的。95年3月24日這段期間
    車子是戊○○在駕駛的。」等語（見同上偵卷第65至67頁、
    207至209頁、224至229頁及本院第0000頁）綦詳，而被告戊○○亦坦承上開車牌號碼0376-HA號銀色奧迪A4自用小客車
    係由其駕駛等情，並有0376-HA號自小客車行車執照、汽車
    過戶登記書、車籍查詢列印資料、臺北市政府警察內湖分局
    車輛尋獲證明單、切結書、協議書、中國信託商業銀行個金
    處簡便行文表及金城加油站簽帳單附卷可資佐證，顯然95年
    3 月24日係由戊○○駕駛車牌號碼0376-HA銀色奧迪A4自用
    小客車，至臺北縣土城市○○路○段202之8號金城加油站加
    油一節自堪認定。被告雖辯稱：「當天係搭載己○○回桃園
    ，己○○表示要出錢，所以加油時伊去廁所，不是伊刷卡，
    也不知是何人刷卡。」云云，證人即被告己○○亦到院證稱
    ：「我叫戊○○載我回桃園，戊○○說車子沒有油，我說會
    處理，同行的『NOKI』就拿信用卡刷，戊○○去廁所，他什
    麼都不知情。」云云，經本院再次訊問加油站刷卡細節時改
    稱：「在加油站時，戊○○說要去廁所，我要拿現金給加油
    站員工，但『NOKI』說曾恒章的信用卡在他那邊，他要刷卡
    。第二天『NOKI』開車載我說要去刷曾恒章、庚○○的信用
    卡換現金，到了一家店，我進去上個廁所，出來『NOKI』就
    放我鴿子，我打電話給友人乙○○說身上沒有錢，乙○○就
    搭火車上台北帶我回桃園。」云云，其對於『NOKI』其人之
    聯絡方式均表示已不記得，是否確有『NOKI』其人尚非可知
    ？且證人己○○對於95年3月24日在金城加油站加油一節，
    究係以庚○○或曾恒章之名義盜刷信用卡，亦於同日審判時
    證述不一；證人己○○若確於95年3月24日欲拿出現金1,400
    元付加油費遭『NOKI』勸阻，斷不致於第二天遭『NOKI』放
    鴿子時，竟身無分文搭車返回桃園，而要求友人乙○○專程
    搭車來台北接人之舉；再者，依證人己○○於警詢、偵訊及
    本院97年2月22日準備程序中均一致供稱：「沒有從戊○○
    手上拿到辦理庚○○信用卡的資料，也沒有幫忙代辦信用卡
    及現金卡，也沒有盜刷庚○○的信用卡。」等語，亦與前開
    所證互有歧異，是證人己○○前開證述顯係事後迴護被告戊○○之詞（詳後參、所述），不足採信。
  (七)被告戊○○雖辯稱：「係友人乙○○介紹己○○在幫人辦理
    銀行貸款、信用卡業務，所以將庚○○、甲○○之金融資料
    轉交給己○○去辦理。」云云。然依被告己○○則於本院審
    理時供稱：「我不知道戊○○為何將庚○○、曾恒章的資料
    交給我，當時我身上缺錢，戊○○知道後就將庚○○、丁○○的資料一起交給我，對我說『把資料交給你，自己看著辦
    』、『你去辦信用卡就可以拿到錢』，我拿到資料後才翻看
    報紙，看到分類廣告上有刊登可以幫人家辦信用卡的廣告，
    就跟NOKI聯絡，並且和NOKI一起去申辦庚○○、丁○○的信
    用卡。辦卡出來後，我和NOKI一起到酒店或KTV消費刷卡，
    後來將庚○○跟丁○○的信用卡丟掉，並沒有將庚○○及丁○○的卡交給戊○○。」（見本院97年8月19日審判筆錄）
    等語觀之，兩人對於被告戊○○為何將證人庚○○、曾恒章
    之金融資料交付予被告己○○辦理申請信用卡之原因說法不
    一，且對於有無將曾恒章之信用卡交付予被告戊○○再轉交
    予證人曾恒章之陳述亦不一致（被告戊○○係供稱有向己○○拿曾恒章之信用卡返還予曾恒章云云），兩者供述顯然互
    有矛盾。況且，若確如被告戊○○所言信任被告己○○有能
    力可以代他人申辦信用卡等，應無可能將他人金融資料交給
    被告己○○後要他自己看著辦，再由己○○藉由分類廣告結
    識NOKI後，一起向銀行申辦信用卡之理。再依被告甲○○、
    證人曾恒章、丙○○與被告戊○○之間聯繫，均係使用易付
    卡門號0000000000號之行動電話（為己○○名義申請），而
    被告甲○○、證人曾恒章均未曾聽聞被告戊○○將資料轉交
    予被告己○○申請信用貸款或信用卡一事等情，業據被告甲○○、證人曾恒章、丙○○供承在卷，並有有台灣大哥大股
    份有限公司通聯調閱查詢單附卷可稽，換言之，果如被告戊○○前開所辯，為何於申請信用卡期間隱匿其已將資料轉交
    被告己○○之事宜，在未獲分文利益之情形下，輾轉向己○○取得曾恒章之信用卡後，又自行交付曾恒章，而不由被告
    己○○自行出面解決問題？被告所辯顯與常情不符，不足採
    信。
  (八)末查，以證人庚○○名義辦得之花旗銀行信用卡（卡號0000
    000000000000號）及中國信託銀行信用卡（卡號0000000000
    000000號），及以證人曾恒章名義辦理之中國信託銀行信用
    卡（卡號0000000000000000號），證人庚○○、曾恒章2人
    自上開銀行發卡後迄今均未曾刷卡簽名使用過上開信用卡之
    事實，業據證人庚○○、曾恒章證述綦詳，且從卷附之信用
    卡相關簽單上之「庚○○」、「曾恒章」簽名字跡均屬一致
    ，可知上開遭盜刷之信用卡簽單係由同一人簽名盜刷，並無
    證人庚○○或曾恒章簽名消費之筆跡，故花旗銀行及中國信
    託銀行雖無法逐一提供完整偽簽「庚○○」、「曾恒章」名
    義之信用卡簽單，惟依卷附之花旗銀行信用卡月結單、中國
    信託銀行冒用明細、歷史帳單匯總查詢等資料，亦可證明證
    人庚○○名義之花旗銀行信用卡遭人盜刷之信用卡金額為
    66,446 元（含含盜刷款項、新卡即利金分期手續費、分期
    本金、利息費用）、證人庚○○名義之中國信託銀行信用卡
    遭人盜刷之信用卡金額為73,553元、證人曾恒章名義之中國
    信託銀行信用卡遭人盜刷之信用卡金額為232,576元（詳如
    附表1、2、3所示）。綜上，被告戊○○及其選任辯護人之
    辯解均不足採，本案事證明確，被告戊○○詐欺及行使偽造
    私文書之犯行堪以認定，應依法論科。
二、論罪科刑
  (一)按被告戊○○行為後，刑法部分條文業於95年7月1日施行（
    已於94年2月2日修正公佈，下稱新刑法；修正前刑法下稱舊
    刑法），而修正後刑法第2條乃係規範行為後法律變更所生
    新舊法比較適用之準據法，故於95年7月1日新刑法修正施行
    後，如有涉及比較新舊法之問題，即應逕依修正後刑法即現
    行刑法第2條第1項規定，為「從舊從輕」之比較。另於比較
    時應就罪刑有關之共犯、未遂犯、想像競合犯、牽連犯、連
    續犯、結合犯，以及累犯加重、自首減輕暨其他法定加減原
    因（如身份加減）與加減比例等一切情形，本於統一性及整
    體性原則，綜其全部罪刑之結果而為比較（最高法院95年度
    第8次刑事庭會議決議一、(一)( 四)參照）。茲分述如下：
  1.最低罰金刑數額之變更：
    刑法第339條第1項詐欺取財罪之規定雖未修正，惟有罰金刑
    之規定，茲舊刑法第33條第5款「罰金：（銀元）1元以上。
    」，依現行法規所定貨幣單位折算新臺幣條例第2條所定折
    算比例而為換算，罰金最低額度本應為銀元1元即新臺幣3元
    。而新刑法第33條第5款已將罰金刑之最低額由銀元1元即新
    臺幣3元，提高為新臺幣1,000元，比較結果，被告行為後之
    法律並未較有利於被告。
  2.連續犯之刪除：
    被告戊○○所為數次詐欺取財及行使偽造私文書之行為，均
    方法相同，觸犯構成要件相同之罪，顯均係基於概括犯意反
    覆為之，依舊刑法第56條連續犯之規定，均應論以一罪，並
    加重其刑；而新刑法既已刪除連續犯之規定，則所犯多次行
    使偽造私文書、詐欺取財犯行，應依數罪併罰之規定分論併
    罰，比較結果，此部分被告行為後之法律並未較有利於被告
    。
  3.牽連犯之刪除：
    舊刑法第55條後段有關「犯一罪而其方法或結果之行為犯他
    罪名」之規定，業經修正公佈刪除，亦即新刑法第55條，已
    無牽連犯得論以裁判上一罪之情形，所犯之數罪，應按其具
    體情形論罪。查被告所犯詐欺取財及行使偽造私文書罪，其
    行為、時間均屬各別獨立，但有方法、目的之牽連關係，依
    舊刑法第55條後段應從一重之行使偽造私文書罪處斷；如依
    新刑法第55條，既已刪除牽連犯之規定，則所犯上開二罪即
    應依數罪併罰之規定分論併罰，比較結果，此部分被告行為
    後之法律並未較有利於被告。
  4.舊刑法第67條規定：「有期徒刑加減者，其最高度及最低度
    同加減之。」、第68條規定：「拘役或罰金加減者，僅加減
    其最高度；新法第67條規定：「有期徒刑或罰金加減者，其
    最高度及最低度同加減之。」、第68條規定：「拘役加減者
    ，僅加減其最高度。」。本件被告所犯刑法第339條第1項之
    法定刑中有併科罰金刑，而被告有連續犯之加重原因，經比
    較新舊法，新法就罰金最低度有加重規定，舊法則無，新法
    並無較有利被告之情形，自應依新法第2條第1項規定，適用
    被告行為時之舊法第68條（參照最高法院95年度第八次刑事
    庭會議決議六之6）。
  (二)綜合全部罪刑之結果為比較，被告行為後之法律並未較有利
    於被告，自應依刑法第2條第1項前段「從舊原則」之規定，
    適用被告行為時之法律，即舊刑法之相關規定，予以論處。
    又修正後刑法第2條第1項係規範行為後「法律變更」所生新
    舊法比較適用之準據法，故如新舊法處罰之輕重相同，即無
    比較適用之問題，非刑法第2條所指之法律有變更，即無本
    條之適用，應依一般法律適用原則，適用裁判時法，其為純
    文字修正者，更應同此（最高法院95年11月7日第21次刑事
    庭會議決議參照）。從而，本件被告行為後，刑法施行法業
    於95年6月14日增訂公布第1條之1，其中第1項規定：「中華
    民國九十四年一月七日刑法修正施行後，刑法分則編所定罰
    金之貨幣單位為新臺幣」，第二項前段明定：「九十四年一
    月七日刑法修正時，刑法分則編未修正之條文定有罰金者，
    自九十四年一月七日刑法修正施行後，就其所定數額提高為
    三十倍」，惟依被告行為時之法律即罰金罰鍰提高標準條例
    第1條前段，業將刑法分則各罪法定刑所定罰金數額提高10
    倍，再由銀元換算為新臺幣之結果，刑法第339條第1項前段
    法定刑所定罰金最高數額，與修正後之法律規定仍屬一致，
    並無不同，對被告而言尚無有利或不利之情形，揆諸前揭說
    明，自不生新舊法比較之問題，應依一般法律適用原則，適
    用裁判時法即刑法施行法第1條之1第1項、第2項前段之規定
    ，而不再適用罰金罰鍰提高標準條例第1條前段（臺灣高等
    法院及其所屬法院95年12月刑事法律座談會討論結論、最高
    法院96年度台上字第5331號判決意旨參照），併此敘明。
  (三)核被告戊○○所為，係犯刑法第216條、第210條之行使偽造
    私文書罪及同法第339條第1項之詐欺取財罪。被告偽簽「庚○○」、「曾恒章」之署押於信用卡申請書、信用卡及簽帳
    單之行為，均為偽造上開私文書之部分行為；其偽造上開私
    文書後復持以行使，偽造私文書之低度行為均應為行使之高
    度行為所吸收，均不另論罪。被告先後2次以「庚○○」名
    義、1次以「曾恒章」名義向中國信託、花旗銀行申請信用
    卡及在核發之信用卡上偽簽「庚○○」、「曾恒章」署押、
    於附表1、2、3所示之時、地偽簽「庚○○」、「曾恒章」
    署押於簽單之行使偽造私文書行為；及於附表1、2、3所示
    之時、地偽簽「庚○○」、「曾恒章」署押於簽單消費之詐
    欺取財行為，各係基於概括犯意反覆為之，均係連續犯，應
    分別依刑法第56條之規定，各以一罪論，並均加重其刑。另
    被告所犯連續行使偽造私文書、連續詐欺取財，有方法、目
    的之牽連關係，應依刑法第55條從一重之連續行使偽造私文
    書罪處斷。爰審酌被告犯罪之手段、目的、對被害人所生危
    害非輕，及犯罪後飾詞卸責且與被告己○○勾串證言（詳如
    後參. 所述），並隱匿填寫信用卡申請書等相關之涉案成員
    之訊息，造成偵查及本院審理上之困難，顯無任何悔悟之意
    等一切情狀，量處如主文所示之刑。
  (四)又查被告戊○○犯罪之時間，雖均係在96年4月24日以前，
    然其而宣告之刑已逾有期徒刑1年6月，不得依中華民國96年
    罪犯減刑條例之相關規定減輕其刑，附此說明。
  (五)被告戊○○在花旗銀行庚○○信用卡申請書上偽簽「庚○○
    」署押2枚、在中國信託庚○○信用卡申請書偽簽「庚○○
    」署押3枚、在中國信託曾恒章信用卡申請書偽簽「曾恒章
    」署押3枚、在花旗銀行核發之信用卡（卡號0000000000000
    000號）背面偽簽「庚○○」署押1枚（雖未扣案，但無證據
    證明已滅失）、在中國信託核發之信用卡（卡號0000000000
    000000號）背面偽簽「庚○○」署押1枚（雖未扣案，但無
    證據證明已滅失）、在中國信託核發之信用卡（卡號000000
    0000000000號）背面偽簽「曾恒章」署押1枚、及在附表1、
    2所示簽帳單上偽簽之「庚○○」署押、在附表3所示簽帳單
    上偽簽之「曾恒章」署押（如附表1、2、3所示部分簽帳單
    雖因年限無法取得，然係由被告戊○○於附表1、2冒簽「庚○○」署押及在附表3冒簽「曾恒章」署押之犯行既堪認定
    ，此部分偽簽之署押應一併宣告沒收；又此部分應認定係屬
    電子帳單，無簽名之複寫，應認係在簽單上偽簽署押各1枚
    ），均應依刑法第219條（未修正）之規定沒收之。
貳、無罪部分（被告甲○○、己○○）
一、公訴意旨以：被告甲○○於民國94年10月間，知悉壬○○因
    缺錢使用，銀行信用又不佳，欲以其子庚○○之名義辦理現
    金卡及信用卡，認有機可趁，與被告戊○○及被告己○○三
    人共同基於意圖為自己不法所有之犯意聯絡，由被告甲○○
    向壬○○佯稱有管道可代為申辦，壬○○信以為真，遂經其
    子庚○○同意，將庚○○之身分證、健保卡、戶口名簿、郵
    局存摺等影本及郵局提款卡及印章等資料，在基隆市○○街
    161巷116號壬○○住處交給被告甲○○。被告甲○○於取得
    上開庚○○資料後，與被告戊○○約在板橋市某處見面，被
    告甲○○將上開庚○○之資料交給被告戊○○，被告戊○○
    旋將上開資料交給被告劉茂宏，由被告劉茂宏分別向美商花
    旗銀行及中國信託商業銀行冒辦庚○○之信用卡，戊○○等
    人並持辦得之花旗銀行信用卡至特香齋西餐廳、白宮商務旅
    店等處刷卡消費66,446元及持辦得之中國信託商業銀行信用
    卡至至如意茶坊-海棠KTV、臺茂南崁家庭娛樂購物中心等處
    刷卡消費73,553元，並均偽簽庚○○之姓名於簽帳單上，使
    上開店家及發卡銀行陷於錯誤，以為其等即為庚○○而使其
    等刷卡簽帳而獲得不法利益，足以生損害於上開店家、發卡
    銀行及庚○○，因認被告甲○○、己○○所為，涉共犯刑法
    第216條、第210條笫1項之行使偽造私文書罪嫌。
二、按犯罪事實，應依證據認定之，無證據不得推定其犯罪事實
    ；不能證明被告犯罪者，應諭知無罪之判決，刑事訴訟法第
    154條第2項、第301條第1項分別定有明文；而事實之認定，
    應憑證據，如未能發現相當證據，或證據不足以證明，自不
    能以推測或擬制之方法，為裁判基礎；倘積極證據不足為不
    利於被告事實之認定，即應為有利於被告之認定，更不必有
    何有利之證據（最高法院40年臺上字第86號、30年上字第81
    6號判例意旨參照）。
三、公訴意旨認被告涉有上揭罪嫌，無非係以證人壬○○、庚○○證稱已將金融資料交甲○○之事實，及被告甲○○、戊○○均坦承有收取庚○○之資料，及被告甲○○與戊○○之間
    聯繫係使用己○○0000000000號行動電話等情，為其主要論
    據。訊據被告甲○○堅決否認有行使偽造私文書及詐欺取財
    之犯行，辯稱：「是壬○○主動請伊幫忙辦理信用貸款及信
    用卡申請事宜，他只是將資料轉交給戊○○，至於戊○○後
    續如何申請及信用卡如何盜刷等均不知情」等語；被告己○○則於本院審理時改供稱：「有從戊○○處取得庚○○的金
    融資料，是伊和NOKI一起去辦信用卡，一起去盜刷消費。」
    云云。
四、經查：
  (一)證人庚○○之金融資料由其母壬○○交付予被告甲○○之事
    實，業據證人蘇慧玲、庚○○證述綦詳，亦為被告甲○○所
    承認；而被告甲○○確有於上開時、地將收取之庚○○之資
    料交付給被告戊○○之事實，亦據被告甲○○、戊○○供述
    一致，互核吻合；姑不論被告戊○○取得上開金融資料後，
    係由伊自行冒名申請或交由同夥冒名申請，被告戊○○並未
    將美商花旗銀行及中國信託商業銀行核發之庚○○之信用卡
    交付予被告甲○○，且自94年底、95年初後被告戊○○與甲○○間亦未再有任何聯繫，此部分復為被告甲○○、戊○○
    所不爭執，自難僅以被告甲○○單純轉交證人庚○○之金融
    資料予被告戊○○一節，而遽認被告戊○○與甲○○間，就
    詐欺取財或行使偽造私文書之犯行，有何犯意之聯絡及行為
    之分擔，堪認被告甲○○前開所辯與事實相符，可以採信。
  (二)依被告己○○於警詢、偵訊及本院97年2月22日準備程序均
    一致供稱：「戊○○並未將庚○○的金融資料交給我，也沒
    有幫任何人辦過信用卡或現金卡，也未盜刷過庚○○的信用
    卡。」等語，嗣於本院97年7月22日審理時始改稱：「戊○○告訴我有錢要給我賺，叫我辦曾恒章及劉什麼的（後稱劉
    清松，實應為庚○○）信用貸款及信用卡，我委託NOKI代為
    辦理，後來曾恒章及劉清松（忠）的信用貸款有下來，NOKI
    各給我2萬元的佣金。後來曾恒章及庚○○的信用卡下來，
    NOKI說不要交給他們，要拿他們的信用卡盜刷換現金，事實
    上只有NOKI在刷卡，我只有在95年3月24日去加油站加油這
    次有參加。」云云、於本院97年8月19日審理時再改稱：「
    戊○○知道我缺錢，他拿庚○○、曾恒章的資料給我，說辦
    信用卡可以賺錢，我拿到資料翻看報紙分類廣告才找到NOKI
    ，並和NOKI一起去辦信用卡，卡辦出來後就一起去消費刷卡
    ，後來就將庚○○、曾恒章的信用卡丟掉，沒有將信用卡交
    給戊○○。」云云，不僅其前後供述不一，且對於證人庚○○並未辦理信用貸款及證人曾恒章之信用卡有透過被告戊○○交付予證人曾恒章之事實，均供述矛盾，是其於本院97年
    7月22日、97年8月19日之供述與事實不符，不足採信。又被
    告戊○○持用之0000000000號行動電話，雖係以被告己○○
    名義申辦，然係被告戊○○代為申辦，且為預付卡用戶，不
    寄發帳單予客戶，此有台灣大哥大97年3月6日法大字第0970
    19998號函暨行動電話申請書在卷可考，姑不論被告己○○
    究竟對戊○○以其名義申辦0000000000號行動電話一節是否
    知情（被告己○○於偵訊、本院準備程序時均證稱不知戊○○持其證件辦理上開行動電話；嗣於本院審理時改稱知道戊○○有申辦上開電話）？然上開行動電話自申辦後迄退租期
    間，均係被告戊○○1人使用，被告己○○並未使用過上開
    行動電話等情，此部分業據被告甲○○、己○○、證人曾恒
    章、丙○○到院陳述明確，復為被告戊○○所不爭執，自難
    以此遽為認定被告戊○○有將證人庚○○之金融資料轉交予
    被告己○○之事實。
  (三)此外，復查無其他積極之證據，足證被告甲○○、己○○涉
    犯公訴人所指之詐欺取財、行使偽造私文書犯行，衡諸首開
    法條及判例要旨，自應為被告甲○○、己○○2人無罪之諭
    知。
參、被告己○○涉嫌偽證部分
  (一)依證人即被告己○○於偵查時具結證稱：「96年3月3日上午
    11時戊○○有來土城台北分監要我接見，他當面告訴我說基
    隆有1件盜刷信用卡的案子，我跟他都是被告，他要我一肩
    扛起所有責任，到時他會寄錢給我。戊○○未將庚○○申辦
    信用卡的身分資料交給我，讓我去辦中國信託及花旗銀行信
    用卡。95年6、7月戊○○到我住處拿走我的身份證、健保卡
    及護照。因為戊○○說我的健保卡費沒繳，他說要幫我辦理
    補繳健保卡費用，後來我打電話跟戊○○要身分證、健保卡
    及護照，戊○○說乙○○已經弄丟了。戊○○第2次是96 年
    3月29日來分監看我、最近一次是在96年5月16日。」等語（
    見95年度偵字第4200號卷第134至135、149至152頁），核與
    卷附臺灣臺北看守所96年3月3日收容人接見談話紀錄內載：
    「收容人（己○○）告知來者（戊○○）基隆老K那條不了
    了之，來者表示會再傳收容人。另表示自己每星期會來會客
    ，每個月會寄錢，收容人表示自己寫信的話來會客即可。來
    者告知收容人答應自己的事情要記得，收容人表示自己知道
    。另請來者下個月寄5千元給自己。」等情（見同上偵卷第
    147頁）相符，是證人己○○於偵查時證稱被告戊○○要伊
    扛罪云云與事實相符，其於偵查中之證詞較為可採。堪認本
    案應係被告戊○○使用被告己○○名義之行動電話與本案相
    關人士聯絡，案發後為避免刑責，將相關事項均推卸予被告
    己○○，遂於偵查期間至獄所接見被告己○○，並要求己○○承擔全部犯行遭拒等情。
  (二)嗣證人己○○於本院審理時改證稱：「因為在土城偽造文書
    罪嫌的官司，我打電話跟戊○○約在中和，那時候我朋友要
    戊○○拿一些錢給我去買一些衣服，但他不給我錢，當時我
    就跟戊○○說『你不給我錢，那我就走，我不交你這個朋友
    』，為了這種事情傷感情，所以才在偵查時偽證。事實上，
    戊○○說有錢要給我賺，我委託NOKI幫我申請曾恒章、庚○○的信用貸款、信用卡，我也跟NOKI說這筆信用貸款辦下來
    後，會分一點他，但因為信用卡在NOKI身上，所以戊○○沒
    有分到錢。曾恒章、庚○○信用貸款部分我各分到2萬元，
    這錢都是NOKI給我。曾恒章、庚○○的信用卡辦下來後是在
    NOKI手上，NOKI說卡不要拿給曾恒章他們，因為可以刷卡換
    現金，且卡也都是NOKI刷的。戊○○均不知情。」云云，然
    依證人己○○所述，其因戊○○未拿錢給伊購衣即懷恨在心
    而在偵查中做偽證，又怎可能不會為了金錢因素而在本院亦
    做偽證？且證人己○○上開證述情節殊多前後矛盾、破綻百
    出之處，已如前述；其對於曾恒章、庚○○向那些銀行辦理
    信用貸款、信用卡？如何辦理？何時辦理？等情節均不清楚
    ，卻獨對95年3月24日至土城市○○路○段202號之8金城加油
    站加油一事，不僅時間、地點記憶深刻，連被告戊○○因去
    上廁所而不知何人刷卡等細節均敘述綦詳，反啟人疑竇，證
    人己○○應係迴護被告戊○○而於本院審理時為不實之證言
    ，應堪認定。證人己○○此部分犯行涉犯偽證罪嫌，應由公
    訴人另案依法處理。
據上論斷，應依刑事訴訟法第299條第1項前段、第301條笫1項，
，刑法第2條第1項前段、舊刑法第56條、刑法第216條、第210條
、第339條第1項、舊刑法第55條，刑法第219條，判決如主文。
本案經檢察官林明志到庭執行職務。
中    華    民    國    97    年    9    月    5    日
                  刑事第四庭審判長法  官    齊  潔
                                  法  官    王慧惠
                                  法  官    何怡穎
以上正本證明與原本無異。
對於本件判決如有不服，應於收受送達後10日內向本院提出上訴
書狀，上訴於臺灣高等法院，並按他造當事之人數附具繕本。
中    華    民    國    97    年    9    月    5    日
                                  書記官    鄭梅君
附表1：冒名庚○○刷卡（花旗信用卡，卡號：000000000000000
       0號）消費部分
┌──┬────┬────┬──────┬───────────────┬─────┐
│編號│刷卡時間│刷卡金額│偽簽「庚○○│      認定事實之證據          │  備  註  │
│    │刷卡地點│        │」署名之個數│                              │          │
├──┼────┼────┼──────┼───────────────┼─────┤
│ 1  │95年1月 │3,245元 │於電子簽帳單│一被告甲○○供述              │※        │
│    │24日    │        │之商店存根聯│ (一)警詢                       │花旗銀行無│
│    │        │        │上偽簽「劉清│ 95年6月21日                  │法檢送該筆│
│    │        │        │忠」署名1枚 │ （偵卷4200號卷頁6至9）       │消費簽帳單│
│    ├────┤        │。          │ (二)偵訊                       │          │
│    │特香齋西│        │（電子簽帳單│ 95年7月7日、96年1月23日、96年│          │
│    │餐廳有限│        │無簽名之複寫│ 3月7日、96年12月6日          │          │
│    │公司    │        │）          │（交查字271號卷頁11至15、偵字4│          │
│    │        │        │            │   200號卷頁95至98、卷頁117至 │          │
│    │        │        │            │   120、224至299）            │          │
│    │        │        │            │ (三)審訊                       │          │
│    │        │        │            │ 97年1月5日本院準備程序筆錄   │          │
│    │        │        │            │ （本院卷卷頁44至50）         │          │
│    │        │        │            │二被告戊○○供述              │          │
│    │        │        │            │ (一)偵訊                       │          │
│    │        │        │            │ 96年2月14日、96年3月7日、96年│          │
│    │        │        │            │ 5月30日                      │          │
│    │        │        │            │ （偵字4200號卷頁107至109、117│          │
│    │        │        │            │ 至120、149至152）            │          │
│    │        │        │            │ (二)審訊                       │          │
│    │        │        │            │ 97年1月25日本院準備程序筆錄  │          │
│    │        │        │            │ （本院卷卷頁44至50）         │          │
│    │        │        │            │三被告己○○供述              │          │
│    │        │        │            │ (一)偵訊                       │          │
│    │        │        │            │ 96年3月15日、96年5月30日     │          │
│    │        │        │            │ （偵卷4200號卷頁134至135、149│          │
│    │        │        │            │   至152）                    │          │
│    │        │        │            │ (二)審訊                       │          │
│    │        │        │            │ 97年2月22日本院準備程序筆錄  │          │
│    │        │        │            │ （本院卷卷頁88至92）         │          │
│    │        │        │            │四被害人庚○○之指訴          │          │
│    │        │        │            │ (一)警詢                       │          │
│    │        │        │            │   95年5月30日、95年6月12日警 │          │
│    │        │        │            │   詢筆錄                     │          │
│    │        │        │            │  （偵卷4200號卷頁26至28 、29 │          │
│    │        │        │            │    至31）                    │          │
│    │        │        │            │ (二)偵訊                       │          │
│    │        │        │            │   95年7月7日、96年1月23日、96│          │
│    │        │        │            │   年12月6日偵訊筆錄          │          │
│    │        │        │            │   （交查271號卷頁11至15、偵字│          │
│    │        │        │            │     4200號卷頁95至98、224至  │          │
│    │        │        │            │     229）                    │          │
│    │        │        │            │七花旗銀行信用卡申請書影本1紙 │          │
│    │        │        │            │  （偵卷4200號卷頁36）        │          │
│    │        │        │            │八花旗信用卡月結單            │          │
│    │        │        │            │（偵卷4200號卷頁79、80）      │          │
├──┼────┼────┼──────┼───────────────┼─────┤
│ 2  │95年2月 │2,000元 │於電子簽帳單│同上一至八所示                │※        │
│    │16日    │        │之商店存根聯│                              │花旗銀行無│
│    │        │        │上偽簽「劉清│                              │法檢送該筆│
│    │        │        │忠」署名1枚 │                              │消費簽帳單│
│    ├────┤        │。          │                              │          │
│    │竹錡實業│        │（電子簽帳單│                              │          │
│    │有限公司│        │無簽名之複寫│                              │          │
│    │        │        │）          │                              │          │
├──┼────┼────┼──────┼───────────────┼─────┤
│ 3  │95年2月 │1,420元 │於電子簽帳單│同上一至八所示                │※        │
│    │18日    │        │之商店存根聯│                              │花旗銀行無│
│    ├────┤        │上偽簽「劉清│                              │法檢送該筆│
│    │台亞石油│        │忠」署名1枚 │                              │消費簽帳單│
│    │股份有限│        │。          │                              │          │
│    │公司    │        │（電子簽帳單│                              │          │
│    │        │        │無簽名之複寫│                              │          │
│    │        │        │）          │                              │          │
├──┼────┼────┼──────┼───────────────┼─────┤
│ 4  │95年2月 │750元   │於電子簽帳單│同上一至八所示                │※        │
│    │19日    │        │之商店存根聯│                              │          │
│    ├────┤        │上偽簽「劉清│                              │花旗銀行無│
│    │自金商務│        │忠」署名1枚 │                              │法檢送該筆│
│    │旅店    │        │。          │                              │消費簽帳單│
│    │        │        │（電子簽帳單│                              │          │
│    │        │        │無簽名之複寫│                              │          │
│    │        │        │）          │                              │          │
├──┴────┴────┴──────┴───────────────┴─────┤
│註：(1)總計金額為66,446元。（因花旗銀行未提供明細資料，僅知上開4筆盜刷金額，惟其餘 │
│      含盜刷款項、新卡即利金分期手續費、分期本金、利息費用）                      │
│    (2)花旗銀行96年11月29日（96）正查字第14734號函：信用卡簽帳單（庚○○花旗銀行信 │
│      用卡）因已超過國際信用卡組織規定之簽帳單調閱期限，無法調閱。                │
└─────────────────────────────────────────┘
附表2：冒名庚○○刷卡（中國信託信用卡，卡號：00000000000
       00000號）消費部分
┌──┬────┬────┬──────┬───────────────┬─────┐
│編號│刷卡時間│刷卡金額│偽簽「庚○○│      認定事實之證據          │  備  註  │
│    │刷卡地點│        │」署名之個數│                              │          │
├──┼────┼────┼──────┼───────────────┼─────┤
│ 1  │94年12月│50,000元│於電子簽帳單│一被告甲○○供述              │          │
│    │28日凌晨│        │之商店存根聯│ (一)警詢                       │          │
│    │0時11分 │        │上偽簽「劉清│ 95年6月21日                  │          │
│    │        │        │忠」署名1枚 │ （偵卷4200號卷頁6至9）       │          │
│    ├────┤        │。          │ (二)偵訊                       │          │
│    │臺北市中│        │（電子簽帳單│ 95年7月7日、96年1月23日、96年│          │
│    │山區南京│        │無簽名之複寫│ 3月7日、96年12月6日          │          │
│    │東路2段 │        │）          │（交查字271號卷頁11至15、偵字4│          │
│    │11號8樓 │        │            │   200號卷頁95至98、卷頁117至 │          │
│    │（如意茶│        │            │   120、224至299）            │          │
│    │坊-海棠 │        │            │ (三)審訊                       │          │
│    │KTV）   │        │            │ 97年1月5日本院準備程序筆錄   │          │
│    │        │        │            │ （本院卷卷頁44至50）         │          │
│    │        │        │            │二被告戊○○供述              │          │
│    │        │        │            │ (一)偵訊                       │          │
│    │        │        │            │ 96年2月14日、96年3月7日、96年│          │
│    │        │        │            │ 5月30日                      │          │
│    │        │        │            │ （偵字4200號卷頁107至109、117│          │
│    │        │        │            │ 至120、149至152）            │          │
│    │        │        │            │ (二)審訊                       │          │
│    │        │        │            │ 97年1月25日本院準備程序筆錄  │          │
│    │        │        │            │ （本院卷卷頁44至50）         │          │
│    │        │        │            │三被告己○○供述              │          │
│    │        │        │            │ (一)偵訊                       │          │
│    │        │        │            │ 96年3月15日、96年5月30日     │          │
│    │        │        │            │ （偵卷4200號卷頁134至135、149│          │
│    │        │        │            │   至152）                    │          │
│    │        │        │            │ (二)審訊                       │          │
│    │        │        │            │ 97年2月22日本院準備程序筆錄  │          │
│    │        │        │            │ （本院卷卷頁88至92）         │          │
│    │        │        │            │四被害人庚○○之指訴          │          │
│    │        │        │            │ (一)警詢                       │          │
│    │        │        │            │   95年5月30日、95年6月12日警 │          │
│    │        │        │            │   詢筆錄                     │          │
│    │        │        │            │  （偵卷4200號卷頁26至28 、29 │          │
│    │        │        │            │    至31）                    │          │
│    │        │        │            │ (二)偵訊                       │          │
│    │        │        │            │   95年7月7日、96年1月23日、96│          │
│    │        │        │            │   年12月6日偵訊筆錄          │          │
│    │        │        │            │   （交查271號卷頁11至15、偵字│          │
│    │        │        │            │     4200號卷頁95至98、224至  │          │
│    │        │        │            │     229）                    │          │
│    │        │        │            │五被害人周宏玲指訴            │          │
│    │        │        │            │ (一)偵訊                       │          │
│    │        │        │            │   95年7月7日偵訊筆錄         │          │
│    │        │        │            │  （交查271號卷頁11至15）     │          │
│    │        │        │            │六被害人周慈美之指訴          │          │
│    │        │        │            │ (一)偵訊                       │          │
│    │        │        │            │   96年5月30日、96年12月6日偵 │          │
│    │        │        │            │   訊筆錄                     │          │
│    │        │        │            │  （偵卷4200號卷頁149至152、  │          │
│    │        │        │            │    224至229）                │          │
│    │        │        │            │七中國信託信用卡申請書影本1紙 │          │
│    │        │        │            │  （偵卷4200號卷頁33）        │          │
│    │        │        │            │八冒用明細、歷史帳單匯總查詢  │          │
│    │        │        │            │  （偵卷2874號卷頁5至8）      │          │
│    │        │        │            │九簽帳單影本1紙               │          │
│    │        │        │            │  （偵卷2874號卷頁9）         │          │
├──┼────┼────┼──────┼───────────────┼─────┤
│ 2  │95年1月1│1,969元 │於電子簽帳單│同上一至八所示                │          │
│    │日晚上8 │        │之商店存根聯│九簽帳單影本1紙               │          │
│    │時57分24│        │上偽簽「劉清│  （偵卷2874號卷頁10）        │          │
│    │秒      │        │忠」署名1枚 │                              │          │
│    ├────┤        │。          │                              │          │
│    │臺北市內│        │（電子簽帳單│                              │          │
│    │湖區民善│        │無簽名之複寫│                              │          │
│    │街88號  │        │）          │                              │          │
│    │（家樂福│        │            │                              │          │
│    │-內湖店 │        │            │                              │          │
│    │）      │        │            │                              │          │
├──┼────┼────┼──────┼───────────────┼─────┤
│ 3  │95年1月1│337元   │於電子簽帳單│同上一至八所示                │          │
│    │日晚間9 │        │之商店存根聯│九簽帳單影本1紙               │          │
│    │時33分  │        │上偽簽「劉清│  （偵卷2874號卷頁11）        │          │
│    ├────┤        │忠」署名1枚 │                              │          │
│    │頂好-內 │        │。          │                              │          │
│    │湖二店  │        │（電子簽帳單│                              │          │
│    │        │        │無簽名之複寫│                              │          │
│    │        │        │）          │                              │          │
├──┼────┼────┼──────┼───────────────┼─────┤
│ 4  │95年1月2│1,969元 │於電子簽帳單│同上一至八所示                │          │
│    │日      │        │之商店存根聯│九簽帳單影本1紙               │          │
│    ├────┤        │上偽簽「劉清│  （偵卷2874號卷頁12）        │          │
│    │臺北市大│        │忠」署名1枚 │                              │          │
│    │安區東豐│        │。          │                              │          │
│    │街47號  │        │（電子簽帳單│                              │          │
│    │（當心上│        │無簽名之複寫│                              │          │
│    │癮小吃店│        │）          │                              │          │
│    │）      │        │            │                              │          │
├──┼────┼────┼──────┼───────────────┼─────┤
│ 5  │95年1月3│4,200元 │於電子簽帳單│同上一至八所示                │          │
│    │日上午9 │        │之商店存根聯│九簽帳單影本1紙               │          │
│    │時40分  │        │上偽簽「劉清│  （偵卷2874號卷頁13）        │          │
│    ├────┤        │忠」署名1枚 │                              │          │
│    │臺北縣板│        │。          │                              │          │
│    │橋市南門│        │（電子簽帳單│                              │          │
│    │街61號7 │        │無簽名之複寫│                              │          │
│    │樓      │        │）          │                              │          │
│    │（彩妍有│        │            │                              │          │
│    │限公司）│        │            │                              │          │
├──┼────┼────┼──────┼───────────────┼─────┤
│ 6  │95年1月5│10,000元│於電子簽帳單│同上一至八所示                │          │
│    │日上午8 │        │之商店存根聯│九簽帳單影本1紙               │          │
│    │時19分  │        │上偽簽「劉清│  （偵卷2874號卷頁14）        │          │
│    ├────┤        │忠」署名1枚 │                              │          │
│    │臺北市中│        │。          │                              │          │
│    │山區南京│        │（電子簽帳單│                              │          │
│    │東路2段 │        │無簽名之複寫│                              │          │
│    │11號8樓 │        │）          │                              │          │
│    │（如意茶│        │            │                              │          │
│    │坊-海棠 │        │            │                              │          │
│    │KTV）   │        │            │                              │          │
├──┼────┼────┼──────┼───────────────┼─────┤
│ 7  │95年3月 │1,400元 │於電子簽帳單│同上一至八所示                │          │
│    │24日中午│        │之商店存根聯│九簽帳單影本1紙               │          │
│    │12時49分│        │上偽簽「劉清│  （偵卷2874號卷頁15）        │          │
│    │12秒    │        │忠」署名1枚 │                              │          │
│    ├────┤        │。          │                              │          │
│    │台北縣土│        │（電子簽帳單│                              │          │
│    │城市金城│        │無簽名之複寫│                              │          │
│    │路3段202│        │）          │                              │          │
│    │之8號   │        │            │                              │          │
├──┼────┼────┼──────┼───────────────┼─────┤
│ 8  │94年12月│1,378元 │於電子簽帳單│同上一至八所示                │※        │
│    │29日    │        │之商店存根聯│                              │中國信託無│
│    ├────┤        │上偽簽「劉清│                              │法檢送該筆│
│    │台茂南崁│        │忠」署名1枚 │                              │消費簽帳單│
│    │家庭娛樂│        │。          │                              │          │
│    │購物中心│        │（電子簽帳單│                              │          │
│    │        │        │無簽名之複寫│                              │          │
│    │        │        │）          │                              │          │
├──┼────┼────┼──────┼───────────────┼─────┤
│ 9  │95年1月5│2,300元 │於電子簽帳單│同上一至八所示                │※        │
│    │日      │        │之商店存根聯│                              │中國信託無│
│    ├────┤        │上偽簽「劉清│                              │法檢送該筆│
│    │臺北市大│        │忠」署名1枚 │                              │消費簽帳單│
│    │安區忠孝│        │。          │                              │          │
│    │東路4段 │        │（電子簽帳單│                              │          │
│    │216巷16 │        │無簽名之複寫│                              │          │
│    │號2樓之3│        │）          │                              │          │
│    │（巨星剪│        │            │                              │          │
│    │燙-明耀 │        │            │                              │          │
│    │店）    │        │            │                              │          │
├──┴────┴────┴──────┴───────────────┴─────┤
│註：(1)刷卡金額總計：73,553元。                                                    │
│    (2)編號8、9簽單中國信託未提出簽單供比對。                                      │
└─────────────────────────────────────────┘
附表3：冒名丁○○刷卡（卡號：0000000000000000號，中國信
       託）消費
┌──┬────┬────┬──────┬───────────────┬─────┐
│編號│刷卡時間│刷卡金額│偽簽「曾桓章│        認定事實之證據        │ 備  註   │
│    │刷卡地點│        │」署名之個數│                              │          │
├──┼────┼────┼──────┼───────────────┼─────┤
│ 1  │94年12月│50,000元│於電子簽帳單│一被告戊○○供述              │※        │
│    │6日晚間9│        │之商店存根聯│ (一)偵訊                       │中國信託未│
│    │時52分44│        │上偽簽「曾恆│ 96年2月14日、96年3月7日、96年│檢附相關刷│
│    │秒      │        │章」署名1 枚│ 5月30日                      │卡單供核對│
│    ├────┤        │。          │ （偵字4200號卷頁107至109、117│          │
│    │臺北市大│        │（電子簽帳單│ 至120、149至152）            │          │
│    │安區安和│        │無簽名之複寫│ (二)審訊                       │          │
│    │路2段217│        │）          │ 97年1月25日本院準備程序筆錄  │          │
│    │巷1號   │        │            │ （本院卷卷頁44至50）         │          │
│    │（如意茶│        │            │二被告己○○供述              │          │
│    │坊-安和 │        │            │ (一)偵訊                       │          │
│    │聯誼會）│        │            │ 96年3月15日、96年5月30日     │          │
│    │        │        │            │ （偵卷4200號卷頁134至135、149│          │
│    │        │        │            │   至152）                    │          │
│    │        │        │            │ (二)審訊                       │          │
│    │        │        │            │ 97年2月22日本院準備程序筆錄  │          │
│    │        │        │            │ （本院卷卷頁88至92）         │          │
│    │        │        │            │三被害人丁○○之指訴          │          │
│    │        │        │            │ (一)警詢                       │          │
│    │        │        │            │   95年7月27日警詢筆錄        │          │
│    │        │        │            │  （偵卷4200號卷頁55至57）    │          │
│    │        │        │            │ (二)偵訊                       │          │
│    │        │        │            │   96年10月22日偵訊筆錄       │          │
│    │        │        │            │  （偵卷4200號卷頁179至181）  │          │
│    │        │        │            │四中國信託信用卡申請書影本1紙 │          │
│    │        │        │            │    （本院卷卷頁123）         │          │
│    │        │        │            │五冒用明細表                  │          │
│    │        │        │            │  （本院卷卷頁69）            │          │
├──┼────┼────┼──────┼───────────────┼─────┤
│ 2  │94年12月│50,000元│於電子簽帳單│同上一至五所示                │※        │
│    │11日凌晨│        │之商店存根聯│                              │中國信託未│
│    │2時06秒 │        │上偽簽「曾恆│                              │檢附相關刷│
│    ├────┤        │章」署名1 枚│                              │卡單供核對│
│    │臺北市大│        │。          │                              │          │
│    │安區安和│        │（電子簽帳單│                              │          │
│    │路2段217│        │無簽名之複寫│                              │          │
│    │巷1號   │        │）          │                              │          │
│    │（如意茶│        │            │                              │          │
│    │坊-安和 │        │            │                              │          │
│    │聯誼會）│        │            │                              │          │
├──┼────┼────┼──────┼───────────────┼─────┤
│ 3  │94年12月│2,387元 │於電子簽帳單│同上一至五所示                │※        │
│    │12日晚間│        │之商店存根聯│                              │中國信託未│
│    │8時51分 │        │上偽簽「曾恆│                              │檢附相關刷│
│    │19秒    │        │章」署名1 枚│                              │卡單供核對│
│    ├────┤        │。          │                              │          │
│    │當心上癮│        │（電子簽帳單│                              │          │
│    │小吃店  │        │無簽名之複寫│                              │          │
│    │        │        │）          │                              │          │
├──┼────┼────┼──────┼───────────────┼─────┤
│ 4  │94年12月│90,000元│於電子簽帳單│同上一至五所示                │※        │
│    │12日晚間│        │之商店存根聯│                              │中國信託未│
│    │10時9分 │        │上偽簽「曾恆│                              │檢附相關刷│
│    │40秒    │        │章」署名1 枚│                              │卡單供核對│
│    ├────┤        │。          │                              │          │
│    │臺北市大│        │（電子簽帳單│                              │          │
│    │安區安和│        │無簽名之複寫│                              │          │
│    │路2段217│        │）          │                              │          │
│    │巷1號   │        │            │                              │          │
│    │（如意茶│        │            │                              │          │
│    │坊-安和 │        │            │                              │          │
│    │聯誼會）│        │            │                              │          │
├──┼────┼────┼──────┼───────────────┼─────┤
│ 5  │94年12月│1,757元 │於電子簽帳單│同上一至五所示                │          │
│    │19日晚間│        │之商店存根聯│六簽帳單影本1紙               │          │
│    │9時25分 │        │上偽簽「曾恆│  （本院卷卷頁70）            │          │
│    │04秒    │        │章」署名1 枚│                              │          │
│    ├────┤        │。          │                              │          │
│    │臺北市大│        │（電子簽帳單│                              │          │
│    │安區大安│        │無簽名之複寫│                              │          │
│    │路一段83│        │）          │                              │          │
│    │巷6號1樓│        │            │                              │          │
│    │（醬太郎│        │            │                              │          │
│    │）      │        │            │                              │          │
├──┼────┼────┼──────┼───────────────┼─────┤
│ 6  │94年12月│2,000元 │於電子簽帳單│同上一至五所示                │※        │
│    │20日晚間│        │之商店存根聯│                              │中國信託未│
│    │9時5分47│        │上偽簽「曾恆│                              │檢附相關刷│
│    │秒      │        │章」署名1 枚│                              │卡單供核對│
│    ├────┤        │。          │                              │          │
│    │竹崎實業│        │（電子簽帳單│                              │          │
│    │有限公司│        │無簽名之複寫│                              │          │
│    │        │        │）          │                              │          │
├──┼────┼────┼──────┼───────────────┼─────┤
│ 7  │94年12月│1,495元 │於電子簽帳單│同上一至五所示                │          │
│    │24日晚間│        │之商店存根聯│六簽帳單影本1紙               │          │
│    │8時55分 │        │上偽簽「曾恆│  （本院卷卷頁71）            │          │
│    │01秒    │        │章」署名1 枚│                              │          │
│    ├────┤        │。          │                              │          │
│    │臺北市中│        │（電子簽帳單│                              │          │
│    │山區南港│        │無簽名之複寫│                              │          │
│    │路2段20 │        │）          │                              │          │
│    │巷5號B1 │        │            │                              │          │
│    │之1     │        │            │                              │          │
│    │（家樂福│        │            │                              │          │
│    │-南港） │        │            │                              │          │
├──┼────┼────┼──────┼───────────────┼─────┤
│ 8  │94年12月│1,680元 │於電子簽帳單│同上一至五所示                │※        │
│    │25日晚間│        │之商店存根聯│                              │中國信託未│
│    │5時13分 │        │上偽簽「曾恆│                              │檢附相關刷│
│    │43秒    │        │章」署名1 枚│                              │卡單供核對│
│    ├────┤        │。          │                              │          │
│    │臺北縣金│        │（電子簽帳單│                              │          │
│    │山鄉重和│        │無簽名之複寫│                              │          │
│    │村林口33│        │）          │                              │          │
│    │之3號   │        │            │                              │          │
│    │（楊明山│        │            │                              │          │
│    │水休息農│        │            │                              │          │
│    │場）    │        │            │                              │          │
├──┼────┼────┼──────┼───────────────┼─────┤
│ 9  │95年3月1│4,736元 │於電子簽帳單│同上一至五所示                │          │
│    │日晚間9 │        │之商店存根聯│六簽帳單影本1紙               │          │
│    │時11分31│        │上偽簽「曾恆│  （本院卷卷頁72）            │          │
│    │秒      │        │章」署名1 枚│                              │          │
│    ├────┤        │。          │                              │          │
│    │臺北市中│        │（電子簽帳單│                              │          │
│    │山區松江│        │無簽名之複寫│                              │          │
│    │路199號 │        │）          │                              │          │
│    │（錢櫃松│        │            │                              │          │
│    │江店）  │        │            │                              │          │
├──┼────┼────┼──────┼───────────────┼─────┤
│ 10 │95年3月3│1,200元 │於電子簽帳單│同上一至五所示                │          │
│    │日晚間9 │        │之商店存根聯│六簽帳單影本1紙               │          │
│    │時58分51│        │上偽簽「曾恆│  （本院卷卷頁73）            │          │
│    │秒      │        │章」署名1 枚│                              │          │
│    ├────┤        │。          │                              │          │
│    │臺北市大│        │（電子簽帳單│                              │          │
│    │安區安和│        │無簽名之複寫│                              │          │
│    │路2段211│        │）          │                              │          │
│    │號1樓   │        │            │                              │          │
│    │（EZ5音 │        │            │                              │          │
│    │樂餐廳）│        │            │                              │          │
├──┼────┼────┼──────┼───────────────┼─────┤
│ 11 │95年3月3│600元   │於電子簽帳單│同上一至五所示                │          │
│    │日晚間10│        │之商店存根聯│六簽帳單影本1紙               │          │
│    │時3分15 │        │上偽簽「曾恆│  （本院卷卷頁74）            │          │
│    │秒      │        │章」署名1 枚│                              │          │
│    ├────┤        │。          │                              │          │
│    │臺北市大│        │（電子簽帳單│                              │          │
│    │安區安和│        │無簽名之複寫│                              │          │
│    │路2段211│        │）          │                              │          │
│    │號1樓   │        │            │                              │          │
│    │（EZ5音 │        │            │                              │          │
│    │樂餐廳）│        │            │                              │          │
├──┼────┼────┼──────┼───────────────┼─────┤
│ 12 │96年3月6│473元   │簽單上無簽名│同上一至五所示                │          │
│    │日凌晨1 │        │            │六簽帳單影本1紙               │          │
│    │時35分37│        │            │  （本院卷卷頁75）            │          │
│    │秒      │        │            │                              │          │
│    ├────┤        │            │                              │          │
│    │臺北市大│        │            │                              │          │
│    │安區忠孝│        │            │                              │          │
│    │東路4段 │        │            │                              │          │
│    │216巷27 │        │            │                              │          │
│    │弄17號  │        │            │                              │          │
│    │（CASA）│        │            │                              │          │
├──┼────┼────┼──────┼───────────────┼─────┤
│ 13 │95年3月9│1,419元 │於電子簽帳單│同上一至五所示                │          │
│    │日下午1 │        │之商店存根聯│六簽帳單影本1紙               │          │
│    │時22分07│        │上偽簽「曾恆│  （本院卷卷頁76）            │          │
│    │秒      │        │章」署名1 枚│                              │          │
│    ├────┤        │。          │                              │          │
│    │西堤牛排│        │（電子簽帳單│                              │          │
│    │-板橋店 │        │無簽名之複寫│                              │          │
│    │        │        │）          │                              │          │
├──┼────┼────┼──────┼───────────────┼─────┤
│ 14 │95年3月9│1,500元 │於電子簽帳單│同上一至五所示                │          │
│    │日晚間7 │        │之商店存根聯│六簽帳單影本1紙               │          │
│    │時36分13│        │上偽簽「曾恆│     （本院卷卷頁77）         │          │
│    │秒      │        │章」署名1 枚│                              │          │
│    ├────┤        │。          │                              │          │
│    │竹崎實業│        │（電子簽帳單│                              │          │
│    │有限公司│        │無簽名之複寫│                              │          │
│    │        │        │）          │                              │          │
├──┼────┼────┼──────┼───────────────┼─────┤
│ 15 │95年3月 │2,400元 │於電子簽帳單│同上一至五所示                │※        │
│    │13日晚間│        │之商店存根聯│                              │中國信託未│
│    │9時49分 │        │上偽簽「曾恆│                              │檢附相關刷│
│    │04秒    │        │章」署名1 枚│                              │卡單供核對│
│    ├────┤        │。          │                              │          │
│    │臺北市中│        │（電子簽帳單│                              │          │
│    │山區常春│        │無簽名之複寫│                              │          │
│    │路147之3│        │）          │                              │          │
│    │號1樓   │        │            │                              │          │
├──┼────┼────┼──────┼───────────────┼─────┤
│ 16 │95年3月 │1,117元 │於電子簽帳單│同上一至五所示                │          │
│    │15日晚間│        │之商店存根聯│六簽帳單影本1紙               │          │
│    │8時32分 │        │上偽簽「曾恆│  （本院卷卷頁78）            │          │
│    │29秒    │        │章」署名1 枚│                              │          │
│    ├────┤        │。          │                              │          │
│    │臺北市中│        │（電子簽帳單│                              │          │
│    │山區南京│        │無簽名之複寫│                              │          │
│    │東路2段 │        │）          │                              │          │
│    │96號1樓 │        │            │                              │          │
│    │（鴻星）│        │            │                              │          │
├──┼────┼────┼──────┼───────────────┼─────┤
│ 17 │95年3月 │3,166元 │於電子簽帳單│同上一至五所示                │※        │
│    │19日晚間│        │之商店存根聯│                              │中國信託未│
│    │9時30分 │        │上偽簽「曾恆│                              │檢附相關刷│
│    │40秒    │        │章」署名1 枚│                              │卡單供核對│
│    ├────┤        │。          │                              │          │
│    │臺北市南│        │（電子簽帳單│                              │          │
│    │港區南港│        │無簽名之複寫│                              │          │
│    │路2段20 │        │）          │                              │          │
│    │巷5號B1 │        │            │                              │          │
│    │之1     │        │            │                              │          │
│    │（家樂福│        │            │                              │          │
│    │-南港店 │        │            │                              │          │
│    │）      │        │            │                              │          │
├──┼────┼────┼──────┼───────────────┼─────┤
│ 18 │95年3月 │942元   │於電子簽帳單│同上一至五所示                │          │
│    │22日晚間│        │之商店存根聯│六簽帳單影本1紙               │          │
│    │5時06分 │        │上偽簽「曾恆│  （本院卷卷頁79）            │          │
│    │26秒    │        │章」署名1 枚│                              │          │
│    ├────┤        │。          │                              │          │
│    │南投縣草│        │（電子簽帳單│                              │          │
│    │屯博愛路│        │無簽名之複寫│                              │          │
│    │999號   │        │）          │                              │          │
│    │（楠埔加│        │            │                              │          │
│    │油站）  │        │            │                              │          │
├──┼────┼────┼──────┼───────────────┼─────┤
│ 19 │95年4月4│8,000元 │於電子簽帳單│同上一至五所示                │          │
│    │日晚間7 │        │之商店存根聯│六簽帳單影本1紙               │          │
│    │時9分07 │        │上偽簽「曾恆│  （本院卷卷頁80）            │          │
│    │秒      │        │章」署名1 枚│                              │          │
│    ├────┤        │。          │                              │          │
│    │臺北市松│        │（電子簽帳單│                              │          │
│    │山區南京│        │無簽名之複寫│                              │          │
│    │東路3段 │        │）          │                              │          │
│    │25號2樓 │        │            │                              │          │
│    │（皇上視│        │            │                              │          │
│    │聽理容）│        │            │                              │          │
├──┼────┼────┼──────┼───────────────┼─────┤
│ 20 │95年4月4│3,204元 │於電子簽帳單│同上一至五所示                │          │
│    │日晚間9 │        │之商店存根聯│六簽帳單影本1紙               │          │
│    │時8分24 │        │上偽簽「曾恆│  （本院卷卷頁81）            │          │
│    │秒      │        │章」署名1 枚│                              │          │
│    ├────┤        │。          │                              │          │
│    │臺北市松│        │（電子簽帳單│                              │          │
│    │山區健康│        │無簽名之複寫│                              │          │
│    │路159號1│        │）          │                              │          │
│    │樓      │        │            │                              │          │
│    │（巴黎國│        │            │                              │          │
│    │際海鮮百│        │            │                              │          │
│    │匯自助餐│        │            │                              │          │
│    │）      │        │            │                              │          │
├──┴────┴────┴──────┴───────────────┴─────┤
│註：(1)盜刷金額共228,076元，如加計3期逾期手續費，共232,576元。                     │
│    (2)中國信託檢附編號5、7、9至14、16、18至20簽單影本各1紙，其餘仍未有簽單供比對。│
└─────────────────────────────────────────┘
附錄論罪法條
刑法第210條
  偽造、變造私文書，足以生損害於公眾或他人者，處5年以下
  有期徒刑。
刑法第216條
  行使第210條至第215條之文書者，依偽造、變造文書或登載不
  實事項或使登載不實事項之規定處斷。
刑法第339條
  意圖為自己或第三人不法之所有，以詐術使人將本人或第三人
  之物交付者，處5年以下有期徒刑、拘役或科或併科1千元以下
  罰金。
  以前項方法得財產上不法之利益或使第三人得之者，亦同。
  前二項之未遂犯罰之。


司法院資訊處製作；財團法人民間司法改革基金會備份。
